臺灣高雄地方法院刑事判決　　　　　 100年度審易字第3518號
公　訴　人　臺灣高雄地方法院檢察署檢察官
被　　　告　陳錫先
選任辯護人　鄭明達律師
上列被告因竊盜案件，經檢察官提起公訴（100 年度速偵字第27
1 號），被告於準備程序進行中就被訴事實為有罪之陳述，經本
院告知簡式審判程序之旨，並聽取被告與公訴人之意見後，裁定
依簡式審判程序審理，判決如下：
    主  文
陳錫先犯攜帶兇器竊盜罪，處有期徒刑柒月。緩刑參年，並向公
庫支付新臺幣參萬元。扣案之美工刀壹支沒收。
    事  實
一、陳錫先意圖為自己不法之所有，於民國100 年8 月6 日上午
    11時40分許，在高雄市前鎮區○○○路656 號「好市多股份
    有限公司」（下稱好市多公司）內，持客觀上足供兇器使用
    之美工刀，破壞店內陳列區內所販售之「TDK日本東電化迷
    你隨身碟」2個（價值新臺幣2,398元）外包裝，竊得上開隨
    身碟並藏置於口袋內，未結帳欲趁機離開賣場時，適為賣場
    職員發現加以攔查及報警後，為警當場查獲並扣得「TDK日
    本東電化迷你隨身碟」2個（已由好士多公司之告訴代理人
    郭政坤領回）、美工刀1支。
二、案經高雄市政府警察局前鎮分局移送臺灣高雄地方法院檢察
    署檢察官偵查起訴。
    理  由
一、本件被告陳錫先所犯係死刑、無期徒刑、最輕本刑為3 年以
    上有期徒刑以外之罪，其於準備程序進行中，就被訴事實為
    有罪之陳述，經告知簡式審判程序之旨，並聽取當事人之意
    見後，本院認無不得或不宜改依簡式審判程序進行之情形，
    爰依刑事訴訟法第273 條之1 第1 項規定，裁定本件進行簡
    式審判程序。又本件卷內之證據資料，依同法第273 條之2
    規定，不受同法第159 條第1 項關於傳聞法則規定之限制，
    依法均有證據能力，合先敘明。
二、上揭事實，業據被告於本院審理中坦承不諱，且經證人郭政
    坤於警詢中證述明確（偵卷第6 頁及背面），並有高雄市政
    府警察局苓雅分局復興路派出所扣押筆錄（偵卷第7 至9頁
    ）、高雄市政府警察局苓雅分局福德二所扣押物品目錄表（
    偵卷第10頁）、贓物認領保管單（偵卷第13頁）等證據在卷
    可稽，足認被告前開任意性之自白與事實相符，得作為被告
    有罪之證據。從而，本件事證明確，被告犯行洵堪認定，應
    依法論科。
三、按刑法第321 條第1 項第3 款攜帶兇器加重竊盜罪，係以行
    為人攜帶兇器為其加重條件，此所謂兇器，其種類並無限制
    ，凡客觀上足對人之生命、身體、安全構成威脅，具有危險
    性之兇器均屬之；且祇須行竊時攜帶此種具有危險性之兇器
    為已足，並不以攜帶之初即有行兇之意圖為必要。查本案業
    據被告於審理中自承用美工刀以行竊之，上開器械材質為鐵
    製、質地堅硬，且前端尖銳，有扣案美工刀1 支及卷附照片
    1 張可證，若用以攻擊人體，勢將造成人身之傷害，綜此足
    認被告所持美工刀客觀上可對人之生命、身體、安全構成威
    脅，具有危險性，要屬刑法第321 條第1 項第3 款所定兇器
    無訛，是被告陳錫先攜帶客觀上可為兇器之美工刀進而竊取
    上開迷你隨身碟，業已該當刑法攜帶兇器加重竊盜罪之構成
    要件甚明。次按竊取行為是否既遂，應以其已否將財物移入
    自己實力支配之下為區別之標準，而非以是否已脫離現場為
    斷（最高法院93年度臺上字第4655號刑事判決要旨參照）。
    本案被告雖尚未將竊取之上開迷你隨身碟帶離現場即遭查獲
    ，但已將前揭商品移入自己實力支配之下，揆諸前開說明，
    自應為竊盜既遂無疑。是核被告所為，係犯刑法第321 條第
    1 項第3 款之攜帶兇器竊盜罪。爰審酌被告業有正當工作，
    收入尚可，僅因一時貪念，任意攜帶具危險性之工具竊取他
    人財物，不僅侵害他人財產權，亦影響社會治安，所為實有
    不該；參以被告犯後尚知坦承犯行，且其素行良好，查無前
    科，有臺灣高等法院被告前案紀錄表1 份附卷可按，本院考
    量其未持兇器攻擊他人，所竊財物之價值亦不高，惡性尚非
    重大，且犯後已有悔意，及其為中度聽障，智識程度為高工
    畢業等一切情狀，量處如主文所示之刑。又被告未曾受有期
    徒刑以上刑之宣告，已如前述，而其上開犯行經此審判及刑
    之宣告，應當知所警惕，信無再犯之虞，本院認所宣告之刑
    以暫不執行為適當，爰依刑法第74條第1 項第1 款之規定，
    宣告如主文所示之緩刑期間，並斟酌其因法治觀念薄弱而觸
    法，為確保其能記取教訓並建立尊重法治之正確觀念，本院
    認除前開緩刑宣告外，另有課予其一定負擔之必要，併依刑
    法第74條第2 項第4 款規定命被告向公庫支付新臺幣3 萬元
    ，以啟自新。末查，扣案之美工刀1 支，係被告所有，供其
    犯本件竊盜犯行所用之物，此經被告自承在卷，是應依刑法
    第38條第1 項第2 款之規定，予以宣告沒收之。
據上論斷，應依刑事訴訟法第273 條之1 第1 項、第284 條之1
、第299 條第1 項前段，刑法第321 條第1 項第3 款、第74 條
第1 項第1 款、第2 項第4 款、第38條第1 項第2 款，判決如主
文。
本案經檢察官王清海到庭執行職務。
中    華    民    國   100    年    12    月    7     日
                  刑事第十庭    法  官  林裕凱
以上正本證明與原本無異。
如不服本判決應於收受送達後10日內向本院提出上訴書狀，並應
敘述具體理由；如未敘述上訴理由者，應於上訴期間屆滿後20日
內向本院補提理由書（均須按他造當事人之人數附繕本）「切勿
逕送上級法院」。
中    華    民    國   100    年    12    月    7     日
                                書記官  黃振祐
附錄本案論罪科刑法條全文
中華民國刑法第321條